# 企业不为员工交纳社保

提问人：苹果树 时间：2010-12-14 16:54:44
审计一般怎么处理

回答人：chenyiwei
这是第 1142 号审计准则的规范范围，即，考虑违反法规行为对财务状况和经营成果的影响。 一般在IPO审计中，要求在三年一期的申报期内足额计提社保，以符合发行条件中的“规范运行”要求。对于申报期之前的年度，由大股东出具承诺。同时，应取得当地社保征收部门出具的无欠缴证明。 另外，实务操作中，也要考虑该企业的行业特点（例如，是否大量使用农民工；人员的流动性大小等），以及该企业交纳社保的状况是否在当地同行业中属于较好等因素。